Minutes et répertoires du notaire François BRICHARD, 4 janvier 1776 - 11 février 1794 (étude XXIII)
Archives nationales
- Répertoire(s) de François BRICHARD, 5 janvier 1776 - 9 février 1794; MC/RE/XXIII/10 - MC/RE/XXIII/34
  - Répertoire. 1776, 5 janvier - 1780, 5 janvier 1776 - 1780; MC/RE/XXIII/10
    - Contrat de mariage entre Monsieur le marquis du Puismonbrun et Mademoiselle de Bremont, 7 janvier 1780
      contrat de mariage; Du Puismonbrun (monsieur le marquis); Bremont (mademoiselle de)
    - Inventaire après décès de la veuve Leroy, 13 janvier 1780
      inventaire après décès; Leroy (veuve)
    - Testament de Jean Gail, 13 janvier 1780
      testament; Gail, Jean
    - Notoriété concernant le prince et la princesse de Vaudemont, 19 janvier 1780
      notoriété; Vaudemont (prince de); Vaudemont (princesse de)
    - Contrat de mariage entre Monsieur Delaune et Madame veuve Monjardet. 19, 22, 24 et 25 janvier., 19 janvier 1780 - 25 janvier 1780
      contrat de mariage; Delaune (monsieur); Monjardet (veuve)
    - Avis de parents pour haut et puissant seigneur François Philibert Bastard chevalier fils de François Bastard, chevalier conseiller d'Etat et de Elisabeth Françoise Parsenval, sa veuve, 20 janvier 1780
      notoriété; Bastard, François Philibert; Bastard, François; Parsenval, Elisabeth Françoise; conseiller d'Etat (Ancien Régime)
    - Contrat de mariage entre Monsieur Dufay et Mademoiselle Huart, 23 janvier 1780
      contrat de mariage; Dufay (monsieur); Huart (mademoiselle)
    - Inventaire après décès de Monsieur Bastard, 24 janvier 1780
      inventaire après décès; Bastard (monsieur)
    - Dépôt de certificat de vie par le sieur Monniot, 25 janvier 1780
      notoriété; dépôt de pièces; Monniot (sieur)
    - Dépôt du baptistaire de Mademoiselle de Chadirac, 26 janvier 1780
      acte d'état civil; dépôt de pièces; Chadirac (mademoiselle de)
    - Avis de parents pour Joseph Gitton de Magny, fils mineur de Jean Baptiste Gitton de la Ribellerie, seigneur de Marault et de Catherine de Ligniville, sa veuve, 29 janvier 1780
      notoriété; Gitton de Magny, Joseph; Gitton de Magny, Jean Baptiste; Seigneur de Marault Ligniville, Catherine de
    - Contrat de mariage entre Pierre Coyard et Margueritte Elizabeth Sophie Mand, 6 février 1780
      contrat de mariage; Coyard, Pierre; Mand, Marguerite-Elizabeth-Sophie
    - Notoriété concernant Monsieur et Madame Veron, 10 février 1780
      notoriété; Veron (monsieur); Veron (madame)
    - Notoriété concernant Monsieur et Madame de Villeneuve, 10 février 1780
      notoriété; Villeneuve (monsieur de); Villeneuve (madame de)
    - Notoriété après le décès de Monsieur Morange, 11 février 1780
      notoriété; Morange (monsieur)
    - Contrat de mariage entre le sieur Jean Baptiste Gaugraine et la demoiselle Thérèze Benard, 27 février 1780
      contrat de mariage; Gaugraine, Jean-Baptiste; Benard, Thérèze
    - Inventaire après décès de Monsieur le marquis de Canillac, 3 mars 1780
      inventaire après décès; Canillac (monsieur le marquis de)
    - Notoriété concernant Messieurs de Montboissier, 5 mars 1780
      notoriété; Montboissier (messieurs de)
    - Notoriété concernant le sieur Pierre Mathieu Guibert, 8 mars 1780
      notoriété; Guibert, Pierre-Mathieu
    - Inventaire après décès de Claude Malcourant, 9 mars 1780
      inventaire après décès; Malcourant, Claude
    - Notoriété en rectification des noms de Madame la comtese d'Aunoy, 11 mars 1780
      notoriété; Aunoy (madame la comtesse d')
    - Inventaire après décès du sieur Thomas le Bin, 17 mars 1780
      inventaire après décès; Le Bin, Thomas
    - Contrat de mariage entre le sieur Questienne et la demoiselle Goubert, 18 mars 1780
      contrat de mariage; Questienne (sieur); Goubert (demoiselle)
    - Notoriété concernant le sieur et la dame Esperandieu, 27 mars 1780
      notoriété; Esperandieu (sieur); Esperandieu (dame)
    - Inventaire après décès du sieur Benoist, 30 mars 1780
      inventaire après décès; Benoist (sieur)
    - Dépôt du mortuaire de Monsieur Boitet de Richeville, 31 mars 1780
      acte d'état civil; dépôt de pièces; Boitet de Richeville (monsieur)
    - Dépôt de certificat de vie de Madame de Peyrilhe, veuve de Monsieur de La Graulet, 1er avril 1780
      notoriété; dépôt de pièces; Peyrilhe (madame de); La Graulet (monsieur de)
    - Contrat de mariage entre Nicolas Daniel Gilter et Marie Françoise Fontaine, 10 avril 1780
      contrat de mariage; Gilter, Nicolas-Daniel; Fontaine, Marie-Françoise
    - Notoriété concernant la dame veuve Delacroix, 10 avril 1780
      notoriété; Delacroix (veuve)
    - Inventaire après décès du sieur François Le Roi, 12 avril 1780
      inventaire après décès; Le Roi, François
    - Contrat de mariage entre le sieur Robin et la veuve Pilloz, 12 avril 1780
      contrat de mariage; Robin (sieur); Pilloz (veuve)
    - Notoriété concernant Messieurs Lausaigne et Moulin, 14 avril 1780
      notoriété; Lausaigne (monsieur); Moulin (monsieur)
    - Testament du sieur Georges Vginet, 15 avril 1780
      testament; Vginet, Georges
    - Contrat de mariage entre Monsieur le vicomte de Bar et Mademoiselle Dupré de Saint Maur, 16 avril 1780 - 17 avril 1780
      contrat de mariage; Bar (vicomte de); Dupre de Saint-Maur (mademoiselle)
    - Notoriété après le décès du sieur Le Roy, 18 avril 1780
      notoriété; Le Roy (sieur)
    - Contrat de mariage entre Pierre Rayne et Marie Catherine Guingand, 23 avril 1780
      contrat de mariage; Rayne, Pierre; Guingand, Marie-Catherine
    - Contrat de mariage entre Pierre Valdruche et Marie Germaine Gourdes, 30 avril 1780
      contrat de mariage; Valdruche, Pierre; Gourdes, Marie-Germaine
    - Notoriété concernant les héritiers Bonnet, 6 mai 1780
      notoriété; Bonnet (héritiers)
    - Notoriété concernant Pierre Vincent Malherbe de Kergu, 13 mai 1780
      notoriété; dépôt de pièces; Malherbe de Kergu, Pierre-Vincent
    - Contrat de mariage entre Jean Baptiste Fossin et Marie Anne Compain, 17 mai 1780
      contrat de mariage; Fossin, Jean-Baptiste; Compain, Marie-Anne
    - Inventaire après décès d'Alexandre Jean Colin Dupierry, 19 mai 1780
      inventaire après décès; Dupierry, Alexandre-Jean-Colin
    - Dépôt du certificat de vie de Joseph de Villeduc, 23 mai 1780
      notoriété; dépôt de pièces; Villeduc (Joseph de)
    - Notoriété concernant Jacques François La Coleye, 24 mai 1780
      notoriété; La Coleye, Jacques-François
    - Contrat de mariage entre le sieur Rain et la demoiselle Benoist, 31 mai 1780
      contrat de mariage; Rain (sieur); Benoist (demoiselle)
    - Contrat de mariage entre Jean Baptiste Louis Ruer et Marie Madelaine Joséphine Lebigre, 2 juin 1780
      contrat de mariage; Ruer, Jean-Baptiste-Louis; Lebigre, Marie-Madelaine-Joséphine
    - Inventaire après décès de Georges Vginet, 2 juin 1780
      inventaire après décès; Vginet, Georges
    - Dépôt du mortuaire de Madame la duchesse de Charost, 3 juin 1780
      acte d'état civil; dépôt de pièces; Charost (madame la duchesse de)
    - Testament de Madelaine Suzanne Douaü, 4 juin 1780
      testament; Douau, Suzanne-Madelaine
    - Notoriété concernant Monsieur le maréchal et Madame la maréchale de Noailles, 6 juin 1780
      notoriété; Noailles (monsieur le maréchal de); Noailles (madame la maréchale de)
    - Dépôt de mortuaire de Monsieur Hubert Louis, 9 juin 1780
      acte d'état civil; dépôt de pièces; Louis, Hubert
    - Contrat de mariage entre Pierre Stanislas Feaches avec Henriette Agathe Roze de Mondion, 19 juin 1780
      contrat de mariage; Feaches, Pierre-Stanislas; Roze de Mondion, Henriette-Agathe
    - Notoriété et dépôt de mortuaire de sieur et dame Biberon d'Egueville, 26 juin 1780
      notoriété; acte d'état civil; dépôt de pièces; Biberon d'Egueville (sieur); Biberon d'Egueville (dame)
    - Notoriété en rectification des noms de Anne Catherine Fageot, femme Brière, 27 juin 1780
      notoriété; Fageot, Anne-Catherine; Briere (femme)
    - Notoriété après le décès de Marie Jeanne Sitoux, veuve Guemé, 28 juin 1780
      notoriété; Sitoux, Marie-Jeanne; Gueme (veuve)
    - Contrat de mariage entre Gabriel Le Lièvre et Marie Charlotte Seguin, 3 juillet 1780
      contrat de mariage; Le Lievre, Gabriel; Seguin, Marie-Charlotte
    - Notoriété concernant le sieur Le Matte, 3 juillet 1780
      notoriété; Le Matte (sieur)
    - Inventaire après décès de Louis Grégoire Véron, 7 juillet 1780
      inventaire après décès; Veron, Louis-Grégoire
    - Inventaire après décès de la dame Charité, 17 juillet 1780
      inventaire après décès; Charite (dame)
    - Inventaire après décès de la dame veuve Deshayes, 19 juillet 1780
      inventaire après décès; Deshayes (veuve)
    - Dépôt du certificat de vie de Jean Monniot, 27 juillet 1780
      notoriété; dépôt de pièces; Monniot, Jean
    - Inventaire après décès de Margueritte Louise Berthelot, femme Lacoley, 29 juillet 1780
      inventaire après décès; Berthelot, Margueritte-Louise; Lacoley (femme)
    - Notoriété en rectification des noms de Madame de Soquence, 30 juillet 1780
      notoriété; Soquence (madame de)
    - Inventaire après décès de Monsieur Le Riche de Vandy, 10 août 1780
      inventaire après décès; Le Riche de Vandy (monsieur)
    - Codicille déposé de Madame la marquise d'Aubigné, 10 août 1780
      testament; dépôt de pièces; Aubigne (madame La Marquise d')
    - Testament déposé de Madame la marquise d'Aubigné, 10 août 1780
      testament; dépôt de pièces; Aubigné (madame la marquise d')
    - Inventaire après décès de Madame la marquise d'Aubigné, 17 août 1780
      inventaire après décès; Aubigne (madame La Marquise d')
    - Inventaire après décès de Marie Madelaine Chedeville, 22 août 1780
      inventaire après décès; Chedeville, Marie-Madelaine
    - Notoriété après le décès de la veuve Lendormy, 31 août 1780
      notoriété; Lendormy (veuve)
    - Contrat de mariage entre Monsieur Dedelay de Blancmesnil avec Mademoiselle Debrest. 1er, 2, 3 et 4 septembre 1780, 1er septembre 1780 - 4 septembre 1780
      contrat de mariage; Dedelay de Blancmesnil (monsieur); Desbrest (mademoiselle)
    - Testament de la demoiselle Jeanne Elizabeth Millain, 2 septembre 1780
      testament; Millain, Jeanne-Elizabeth
    - Contrat de mariage entre le sieur Tixier et la demoiselle Thierion, 20 septembre 1780
      contrat de mariage; Tixier (sieur); Thierion (demoiselle)
    - Dépôt du mortuaire du sieur Vginet, 23 septembre 1780
      acte d'état civil; dépôt de pièces; Vginet (sieur)
    - Contrat de mariage entre le sieur Lang et la demoiselle Lefort, 25 septembre 1780
      contrat de mariage; Lang (sieur); Lefort (demoiselle)
    - Notoriété concernant Monsieur et Madame Viard, 29 septembre 1780
      notoriété; Viard (monsieur); Viard (madame)
    - Dépôt du mortuaire de la demoiselle Catherine Durand, 30 septembre 1780
      acte d'état civil; dépôt de pièces; Durand, Catherine
    - Notoriété concernant Marie Margueritte Fillard, 1er octobre 1780
      notoriété; Fillard, Marie-Margueritte
    - Contrat de mariage entre Jean Paillard et Jeanne Pignaud, 5 octobre 1780
      contrat de mariage; Paillard, Jean; Pignaud, Jeanne
    - Codicille déposé de Mademoiselle Millain, 10 octobre 1780
      testament; dépôt de pièces; Millain (mademoiselle)
    - Testament de Madame Coisset, 10 octobre 1780
      testament; Coisset (madame)
    - Contrat de mariage entre Monsieur le baron de Makau et Mademoiselle Alisson de Chazet, 12 octobre 1780
      contrat de mariage; Makau (monsieur le baron de); Alisson de Chazet (mademoiselle)
    - Dépôt du mortuaire de Madame la marquise d'Aubigné, 14 octobre 1780
      acte d'état civil; dépôt de pièces; Aubigne (madame La Marquise d')
    - Inventaire après décès de la demoiselle Jeanne Elizabeth Millain, 16 octobre 1780
      inventaire après décès; Millain, Jeanne-Elizabeth
    - Testament déposé; Codicille de Monsieur le marquis de Jaucourt, 17 octobre 1780
      testament; dépôt de pièces; Jaucourt (monsieur le marquis de)
    - Dépôt du mortuaire de Madame la duchesse de Charost, 19 octobre 1780
      acte d'état civil; dépôt de pièces; Charost (madame La Duchesse de)
    - Inventaire après décès de Geneviève Marie Ferrand, femme Deu, 19 octobre 1780
      inventaire après décès; Ferrand, Genneviève-Marie; Deu (femme)
    - Inventaire après décès de Monsieur Richou de Richefort, 19 octobre 1780
      inventaire après décès; Richou de Richefort (monsieur)
    - Contrat de mariage entre Barthélémy Duc et Geneviève Martin Etard, 2 novembre 1780
      contrat de mariage; Duc, Barthelemy; Martin Etard, Genneviève
    - Dépôt du mortuaire du sieur Richou de Richefort, 10 novembre 1780
      acte d'état civil; dépôt de pièces; Richou de Richefort (sieur)
    - Notoriété après le décès de Georges Vginet, 10 novembre 1780
      notoriété; Vginet, Georges
    - Notoriété après le décès de Jean Baptiste Le Bain, 13 novembre 1780
      notoriété; Le Bain, Jean Baptiste
    - Inventaire après décès du sieur Noël Charpentier, 17 novembre 1780
      inventaire après décès; Charpentier, Noël
    - Contrat de mariage entre Jean Louis Leboeuf et Anne Thérèse Simonnet, veuve Villat, 20 novembre 1780
      contrat de mariage; Leboeuf, Jean Louis; Simonnet, Anne Thérèse; Villat (veuve de)
    - Testament déposé de la demoiselle Claude Chon, 20 novembre 1780
      testament; dépôt de pièces; Chon, Claude
    - Contrat de mariage entre Monsieur Lemonnier et Mademoiselle Coudray, 22 novembre 1780
      contrat de mariage; Lemonnier (M.); Coudray (Melle)
    - Notoriété concernant Mademoiselle de Baschi, 22 novembre 1780
      notoriété; Baschi (Mlle de)
    - Notoriété concernant le sieur Adenis de La Roserie, 22 novembre 1780
      notoriété; La Roserie, Adenis de
    - Inventaire après décès de la demoiselle Claude Chon, 24 novembre 1780
      inventaire après décès; Chon, Claude
    - Contrat de mariage entre Jacques Pochonet et Rozalie Bourdon, 26 novembre 1780
      contrat de mariage; Pochonet, Jacques; Bourdon, Rozalie
    - Notoriété après le décès de Jean Baptiste Morange, 28 novembre 1780
      notoriété; Morange, Jean Baptiste
    - Notoriété concernant la dame veuve d'Aoust, 9 décembre 1780
      notoriété; Aoust (veuve d')
    - Codicille déposé de Madame la comtesse de Saint Fargeau, 9 décembre 1780
      testament; dépôt de pièces; Saint Fargeau (madame la comtesse de)
    - Inventaire après décès de Marie Anne Durbecq, femme Oriard, 14 décembre 1780
      inventaire après décès; Durbecq, Marie Anne; Oriard (femme)
    - Dépôt du mortuaire et notoriété concernant la demoiselle Claude Chon, 15 décembre 1780
      acte d'état civil; dépôt de pièces; notoriété; dépôt de pièces; Chon, Claude
    - Notoriété constatant l'absence de Charles Romain Petit, 18 décembre 1780
      notoriété; Petit, Charles Romain
    - Inventaire après décès de Madame de Saint Fargeau, 19 décembre 1780
      inventaire après décès; Saint Fargeau (Mme de)
    - Compte d'exécution testamentaire de la succession de Monsieur la marquis de Jaucourt, 27 décembre 1780
      compte d'exécution testamentaire; Jaucourt (monsieur le marquis de)
    - Inventaire après décès de Claude Siméon Ragat, 28 décembre 1780
      inventaire après décès; Ragat, Claude Siméon
  - Répertoire. 1781, 1er janvier - 1785, 1er janvier 1781 - 1785; MC/RE/XXIII/11
    - Contrat de mariage entre Alexandre Morizet et Marie Françoise Henriette Poidtaz, 2 janvier 1781
      contrat de mariage; Morizet, Alexandre; Poidtaz, Marie Françoise Henriette
    - Inventaire après décès de Marguerite Rose Sauvage, épouse du marquis de Chamoy., 5 janvier 1781
      Inventaires après décès de 1781 (1797 actes), par Thierry Boudignon, v. 1995 (base de données migrée: voir contexte dans le Plan d’orientation général - Notaires de Paris, guides thématiques du Minutier).
      inventaire après décès; Sauvage, Marguerite-Rose; Chamoy (marquis de)
    - Inventaire après décès de Margueritte Rose Sauvage, marquise de Chamoy, 5 janvier 1781
      inventaire après décès; Sauvage, Margueritte Rose (marquise de Chamoy)
    - Contrat de mariage entre Monsieur le marquis de Bon et mademoiselle Alissan de Chazet, 10 janvier 1781
      contrat de mariage; Bon (marquis de); Alissan de Chazet (Melle)
    - Contrat de mariage entre Jean Sauvageot et Antoinette Frenel, 12 janvier 1781
      contrat de mariage; Sauvageot, Jean; Frenel, Antoinette
    - Contrat de mariage entre Brice Reboulet et Charlotte Margueritte Saget, 13 janvier 1781
      contrat de mariage; Reboulet, Brice; Saget, Charlotte Margueritte
    - Contrat de mariage entre Barthélemy Gallois et Marie Guillaumot, 15 janvier 1781
      contrat de mariage; Gallois, Barthélemy; Guillaumot, Marie
    - Inventaire après décès de Marguerite Bridet, épouse Jean Baptiste Roche, 17 janvier 1781
      inventaire après décès; Bridet, Marguerite; Roche, Jean-Baptiste
    - Inventaire après décès de Margueritte Bridet, épouse de Jean Baptiste Roche, 17 janvier 1781
      inventaire après décès; Bridet, Marguerite; Roche, Jean Baptiste
    - Dépôt de certificat de vie de Monsieur de Chazeron, 18 janvier 1781
      notoriété; dépôt de pièces; Chazeron (monsieur de)
    - Contrat de mariage entre Claude François Cornet et Jeanne Elizabeth Lefranc, 22 janvier 1781
      contrat de mariage; Cornet, Claude François; Lefranc, Jeanne Elizabeth
    - Inventaire après décès de Antoine Hec, 26 janvier 1781
      inventaire après décès; Hec, Antoine
    - Inventaire après décès du sieur Antoine Hec, 26 janvier 1781
    - Notoriété concernant la dame veuve Pernet, 28 janvier 1781
      notoriété; Pernet (veuve)
    - Contrat de mariage entre Monsieur Chevalier et Mademoiselle Carillon, 1er février 1781
      contrat de mariage; Chevalier (M.); Carillon (Melle)
    - Contrat de mariage entre Monsieur le comte de La Massair avec Mademoiselle Dupré de Saint Maur, 4 février 1781
      contrat de mariage; La Massair (monsieur le comte); Dupre de Saint Maur (Melle)
    - Notoriété concernant Monsieur de Montboissier, 6 février 1781
      notoriété; Montboissier (monsieur de)
    - Dépôt du mortuaire du sieur Honoré Gonnelle, 8 février 1781
      acte d'état civil; dépôt de pièces; Gonnelle, Honoré
    - Contrat de mariage entre Philippe Le Loup et Jeanne Charles Euphrasie Hugot, 13 février 1781
      contrat de mariage; Le Loup, Philippe; Hugot, Jeanne Charles Euphrasie
    - Contrat de mariage entre Monsieur Barny et Mademoiselle Imbert, 15 février 1781
      contrat de mariage; Barny (M.); Imbert (Melle)
    - Notoriété concernant Madame la marquise de Chazeron, 16 février 1781
      notoriété; Chazeron (madame la marquise de)
    - Contrat de mariage entre Monsieur le comte de Vollant et Mademoiselle de Bulliod de la Coree, 18 février 1781
      contrat de mariage; Vollant (monsieur le comte de); Bulliod de La Coree (Mlle de)
    - Contrat de mariage entre le sieur Pierre Blaize Minard et la demoiselle Marie Henriette Lot, 18 février 1781
      contrat de mariage; Minard, Pierre Blaize; Lot, Marie Henriette
    - Inventaire après décès de l'épouse Besselievre, 21 février 1781
      inventaire après décès; Besselievre (épouse)
    - Inventaire après décès de la dame Vilbert, 21 février 1781
      inventaire après décès; Vilbert (Mme)
    - Inventaire après décès de la dame Besselièvre, 21 février 1781
      inventaire après décès; Besselievre (Mme)
    - Inventaire après décès de l'épouse Vilbert, 21 février 1781
      inventaire après décès; Vilbert (épouse)
    - Vente d'échoppe à la foire de Saint-Germain., 22 février 1781
      acte de vente
    - Contrat de mariage entre le sieur Jean-Baptiste Rachard et la veuve Foucher, 23 février 1781
      contrat de mariage; Rachard, Jean Baptiste; Foucher (veuve de)
    - Notoriété concernant le sieur Philippe Claude Besselièvre, 26 février 1781
      notoriété; Besselievre, Philippe Claude
    - Contrat de mariage entre le sieur Peissel dit Cottena et la demoiselle Rat, 26 février 1781
      contrat de mariage; Peissel dit Cottena (M.); Rat (demoiselle)
    - Codicille déposé de Françoise Anne Chicoineaux, 12 mars 1781
      testament; dépôt de pièces; Chicoineaux, Françoise Anne
    - Inventaire après décès de Pierre Savart, 14 mars 1781
      inventaire après décès; Savart, Pierre
    - Inventaire après décès du sieur Pierre Savart, 14 mars 1781
    - Inventaire après décès de André Coquelle, 15 mars 1781
      inventaire après décès; Coquelle, André
    - Inventaire après décès du sieur André Coquelle, 15 mars 1781
    - Inventaire après décès de Françoise Clergeot, épouse Jean Baptiste Baudoz, 17 mars 1781
      inventaire après décès; Clergeot, Françoise; Baudoz, Jean-Baptiste
    - Inventaire après décès de Françoise Clergeot, femme de Jean Baptiste Baudoz, 17 mars 1781
      inventaire après décès; Clergeot, Françoise; Baudoz, Jean Baptiste
    - Testament D; Codicille déposé de Madame la duchesse de Mazarin, 17 mars 1781
      testament; dépôt de pièces; Mazarin (madame la duchesse de)
    - Contrat de mariage entre Jean Thomas Cinthoire et Mademoiselle du Wiquet de Sonnois, 19 mars 1781
      contrat de mariage; Cinthoire, Jean Thomas; Du Wiquet de Sonnois (Melle)
    - Inventaire après décès de Claude Vaquette, 24 mars 1781
      inventaire après décès; Vaquette, Claude
    - Inventaire après décès du sieur Claude Vaquette, 24 mars 1781
    - Compromis entre les intéressés en la manufacture des plombs laminés et autres., 4 avril 1781
      accord
    - Dépôt de lettres écrites par les comédiens français à M. Cailhava., 4 avril 1781
      dépôt de pièces; Cailhava (M.)
    - Inventaire après décès du sieur Louis Cousté, 7 avril 1781
      inventaire après décès; Couste, Louis
    - Testament déposé de Jean Baptiste Mention de Chardonville, 18 avril 1781
      testament; dépôt de pièces; Mention de Chardonville, Jean Baptiste
    - Testament déposé de la demoiselle Françoise Charlotte Duplessis, 18 avril 1781
      testament; dépôt de pièces; Duplessis, Françoise Charlotte
    - Dépôt de certificat de vie de Monsieur de Cléry, 19 avril 1781
      notoriété; dépôt de pièces; Clery (monsieur de)
    - Contrat de mariage entre Monsieur Gueroult et Mademoiselle Laurent, 21 avril 1781
      contrat de mariage; Gueroult (M.); Laurent (Melle)
    - Contrat de mariage entre Monsieur le vicomte de Vaudreuil et Mademoiselle de Caraman, 22 avril 1781
      contrat de mariage; Vaudreuil (monsieur le vicomte de); Caraman (Mlle de)
    - Contrat de mariage entre Antoine Michel Bidard et Marie Louise Félicité de Cambot, 22 avril 1781
      contrat de mariage; Bidard, Antoine Michel; Cambot, Marie Louise Félicité de
    - Inventaire après décès de Françoise Charlotte Duplessis, 28 avril 1781
      inventaire après décès; Duplessis, Françoise-Charlotte
    - Inventaire après décès de la veuve Le Obi, 28 avril 1781
      inventaire après décès; Le Obi (veuve)
    - Inventaire après décès de Françoise Charlotte Duplessis, 28 avril 1781
      inventaire après décès; Duplessis, Françoise Charlotte
    - Inventaire après décès de la veuve (Ou Le Ubi) Lehubi, 28 avril 1781
      inventaire après décès; Lehubi (veuve)
    - Contrat de mariage entre Charles Nicolas Hautenot et la demoiselle Lasserée, 29 avril 1781
      contrat de mariage; Hautenot, Charles Nicolas; Lasseree (demoiselle)
    - Notoriété concernant Monsieur Le Riche de Vandy, 30 avril 1781
      notoriété; Le Riche de Vandy (M.)
    - Dépôt du mortuaire de Françoise Berthillon, veuve de Louis Geoffroy, 1er mai 1781
      acte d'état civil; dépôt de pièces; Berthillon, Françoise; Geoffroy, Louis
    - Contrat de mariage entre Jacques La Bergue et Jeanne Bidon, 8 mai 1781
      contrat de mariage; La Bergue, Jacques; Bidon, Jeanne
    - Traité d'office de notaire entre M. Nau et M. Decaux., 10 mai 1781
      traité d'office; Decaux (M.); Nau (M.); notaire